【裁判字號】    97,易,1172
【裁判日期】    990226
【裁判案由】    違反著作權法
【裁判全文】
臺灣臺中地方法院宣示判決筆錄          97年度易字第1172號
公  訴  人  臺灣臺中地方法院檢察署檢察官
被      告  丁○○
選任辯護人  蔣文正律師
被      告  慈申工業有限公司
被      告  甲○○
兼上代表人
選任辯護人  林彥百律師
上列被告因違反著作權法案件，經檢察官提起公訴（96年度偵字
第23490號），本院合議庭裁定由受命法官獨任進行認罪協商程
序後，於中華民國99年2月26日上午11時，在本院第8法庭宣示判
決，出席職員如下：
                             法  官  許金樹
                             書記官  王崑煜
審判長起立朗讀判決主文、犯罪事實要旨、處罰條文、附記事項
，及告以上訴限制、期間並提出上訴狀之法院，且諭知記載其內
容：
一、主  文：
    丁○○擅自以重製之方法侵害他人之著作財產權，處有期徒
    刑陸月，如易科罰金以新台幣壹仟元折算壹日，減為有期徒
    刑參月，如易科罰金，以新臺幣壹仟元折算壹日。
    甲○○擅自以重製之方法侵害他人之著作財產權，處有期徒
    刑肆月，如易科罰金以新台幣壹仟元折算壹日，減為有期徒
    刑貳月，如易科罰金，以新臺幣壹仟元折算壹日。緩刑貳年
    ，並應於判決確定後壹月內與慈申工業有限公司共同於中國
    時報單版頭版刊登道歉啟事二則，內容如附件（中、英文版
    各一則），版面各為九公分Ｘ五公分。
    慈申工業有限公司之代表人，因執行業務，犯擅自以重製之
    方法侵害他人之著作財產權，科罰金新台幣參萬元，減為罰
    金新台幣壹萬伍仟元。
二、犯罪事實要旨：
    甲○○是址設彰化縣和美鎮○○路25號1樓之「慈申工業有
    限公司」（下稱慈申公司）之負責人。甲○○與丁○○2人
    均明知設於臺中市○○○路○段668號3樓之協進工業社即乙
    ○○就其五金產品型錄中照片之攝影著作，享有著作財產權
    ，未經著作財產權人協進工業社之授權或同意，不得擅自重
    製。竟分別基於擅自以重製之方法侵害他人之著作財產權之
    犯意，分別於民國95年7、8月間，分別委由不知情中間人丙
    ○○，向設址於臺中市○○街60巷15號之啟呈印刷有限公司
    ，以每本約新台幣150元分別印製上開五金攝影著作型錄，
    甲○○印製500本、丁○○印製100本，用以招攬其客戶。
三、處罰條文：
    著作權法第91條第1項、第101條第1項，刑法第11條，第41
    條第1項前段、第74條第1項第1款、第2項第1款，中華民國
    96年罪犯減刑條例第2條第1項第3款、第7條第2項。
四、附記事項：
    被告甲○○及慈申公司願共同以登報道歉啟事方式向被害人
    道歉，其登報內容如附件。又本件被告等所犯本件之罪，其
    犯罪時間係在96年4月24日之前，且所犯係著作權法第91條
    第1項之罪及同法第101條之罪，悉合於中華民國96年罪犯減
    刑條例第2條第1項第3款規定之減刑條件，應依該條例規定
    減其宣告刑2分之1。
五、協商判決除有刑事訴訟法第454條之4第1項第1款於本訊問程
    序終結前，被告撤銷協商合意或檢察官撤回協商聲請者；第
    2款被告協商之意思非出於自由意志者；第4款被告所犯之罪
    非第455條之2第1項所定得以協商判決者；第6款被告有其他
    較重之裁判上一罪之犯罪事實者；第7款法院認應諭知免刑
    或免訴、不受理者情形之一，及違反同條第2項「法院應於
    協商合意範圍內為判決；法院為協商判決所科之刑，以宣告
    緩刑或二年以下有期徒刑、拘役或罰金為限」之規定者外，
    不得上訴。
六、如有上開可得上訴情形，得自收受宣示判決筆錄送達之日起
    10日內，向本院提出上訴書狀，上訴於第二審法院。
中    華    民    國    99    年    2    月    26    日
                  刑事第八庭    法  官  許金樹
                                書記官  王崑煜
上為正本係照原本作成
                                書記官  王崑煜
中    華    民    國    99    年    2     月    26    日
附錄本判決所犯法條全文：
著作權法第91條：
  擅自以重製之方法侵害他人之著作財產權者，處3年以下有期徒
  刑、拘役，或科或併科新臺幣 75 萬元以下罰金。
  意圖銷售或出租而擅自以重製之方法侵害他人之著作財產權者，
  處6月以上五年以下有期徒刑，得併科新臺幣20萬元以上2百萬元
  以下罰金。
  以重製於光碟之方法犯前項之罪者，處6月以上5年以下有期徒刑
  ，得併科新臺幣 50 萬元以上 5 百萬元以下罰金。
  著作僅供個人參考或合理使用者，不構成著作權侵害。
著作權法第101條第1項：
  法人之代表人、法人或自然人之代理人、受雇人或其他從業人
  員，因執行業務，犯第九十一條至第九十三條、第九十五條至
  第九十六條之一之罪者，除依各該條規定處罰其行為人外，對
  該法人或自然人亦科各該條之罰金。
     附  件：
    道歉啟事
   本公司慈申工業有限公司（負責人：甲○○）未經授權，擅
   自拷貝重製散布協進企業社商品型錄所載之五金傢俱照片，
   特此表示最大歉意，並保證日後絕不再侵害協進企業社之任
   何權益。
   道歉人：慈申工業有限公司
   負責人：甲○○
   中華民國九十○年○月○日
   VIOLENCE OF COPYRIGHT
  I am Mr. Lin,Shen-uing.The president of Handle King
  Enterprise Co., Ltd to certify that we made
  copy/re-produce separate of the catalogue of Xhieh Chin
  Enterprise without the authorization/permission from
  their side. It already violated the copyright of Xhieh
  Chin we agree it is already some damage in their side.
  W e are apology for the illegal action taken and make
  this announcemant to ensure that we will not do the same
  thing in future.
  Handle King Enterprise Co.,Ltd.
  President,Lin, Shen-uing

司法院資訊處製作；財團法人民間司法改革基金會備份。
